臺灣高等法院刑事裁定
110年度抗字第1404號
抗  告  人
即  受刑人  林家豪




上列抗告人即受刑人因聲請定其應執行刑案件，不服臺灣新北地
方法院中華民國110年7月28日裁定（110年度聲字第2295號），
提起抗告，本院裁定如下：
    主  文
抗告駁回。
    理  由
一、原裁定意旨略以：抗告人即受刑人林家豪（下稱抗告人）因
    妨害公務等案件，分別經法院判處如原裁定附表所示之刑，
    均經確定在案，有各該判決書及本院被告前案紀錄表附卷可
    稽。又抗告人所犯如原裁定附表所載之案件，固分屬得易科
    罰金與不得易科罰金之罪，惟抗告人就前開數罪已請求檢察
    官聲請合併定其應執行刑，有抗告人出具之民國110年6月25
    日定刑聲請切結書1份在卷可憑。復考量抗告人所犯各罪之
    犯罪類型、動機、情節及行為次數等情狀後整體評價其應受
    矯治之程度，並兼衡責罰相當與刑罰經濟之原則，認為合併
    定應執行刑為有期徒刑1年5月為適當，故認檢察官之聲請為
    正當，爰依刑事訴訟法第477條第1項，刑法第50條第2項、
    第53條、第51條第5款，裁定應執行有期徒刑1年5月等語。
二、抗告意旨略以：法院刑之量定應受比例原則、平等原則及公
    平原則之限制，觀諸其他法院判決，就嚴重破壞社會秩序之
    案件已有大幅減輕應執行刑之例，而本件抗告人所犯多為施
    用毒品案件，其本質與一般刑事案件不同，然亦有少數獲減
    百分之五十刑責之裁定，此類案件於聲請數罪併罰時，有極
    大空間能給予受刑人更生希望，不致因累計刑責嚴苛過重，
    而原裁定之刑度不免有輕法重責之嫌，明顯有違量刑之比例
    原則與平等原則，似有不當裁量之違法等語。
三、本件抗告人先後犯如原裁定附表編號1至4所示各罪，分別經
    法院判處罪刑確定，其中：㈠編號1所示之違反毒品危害防制
    條例罪，經臺灣宜蘭地方法院以107年度易字第71號判決判
    處有期徒刑8月，於107年12月10日確定。㈡編號2所示之違反
    毒品危害防制條例罪，經臺灣宜蘭地方法院以107年度簡字
    第1198號判決判處有期徒刑6月，如易科罰金，以新臺幣（
    下同）1,000元折算1日，於108年1月28日確定。㈢編號3、4
    所示之妨害公務及公共危險罪，經原審法院以109年度簡字
    第5578號判決分別判處有期徒刑4月、4月，並定應執行有期
    徒刑6月，如易科罰金，以1,000元折算1日，於110年5月10
    日確定。又抗告人所犯原裁定附表編號1、2所示之罪，經臺
    灣宜蘭地方法院以109年度聲字第506號裁定應執行有期徒刑
    1年確定，此有前揭裁判及本院被告前案紀錄表各1份在卷可
    稽。再抗告人所犯原裁定附表編號2、3、4所示之罪為得易
    科罰金之罪，而所犯原裁定附表編號1所示之罪為不得易科
    罰金之罪，固合於刑法第50條第1項但書之規定，惟抗告人
    已聲請定其應執行刑，亦有抗告人親自簽名捺印之定刑聲請
    切結書附卷可參。
四、而按數罪併罰，有二裁判以上者，依刑法第51條之規定，定
    其應執行之刑，刑法第53條定有明文；裁判確定前犯數罪者
    ，併合處罰之，刑法第50條第1項前段亦有明文規定。又刑
    法第51條第5款規定，宣告多數有期徒刑者，於各刑中之最
    長期以上，各刑合併之刑期以下，定其刑期，但不得逾30年
    。再法律上屬於自由裁量之事項，有其外部性界限及內部性
    界限，並非概無拘束。依據法律之具體規定，法院應在其範
    圍選擇為適當之裁判者，為外部性界限；而法院為裁判時，
    應考量法律之目的，及法律秩序之理念所在者，為內部性界
    限。法院為裁判時，二者均不得有所踰越（最高法院80年台
    非字第473號判例意旨）。在數罪併罰，有二裁判以上，定
    其應執行之刑時，固屬於法院自由裁量之事項，然仍應受前
    揭外部性界限及內部性界限之拘束（最高法院93年度台非字
    第192號判決意旨參照）。又103年6月4日修正公布，同年月
    6日施行之刑事訴訟法第370 條增訂第2 項規定：「前項所
    稱刑，指宣告刑及數罪併罰所定應執行之刑。」及第3 項規
    定：「第一項規定，於第一審或第二審數罪併罰之判決，一
    部上訴經撤銷後，另以裁定定其應執行之刑時，準用之。」
    已針對第二審上訴案件之定應執行之刑，明定有不利益變更
    禁止原則之適用，而分屬不同案件之數罪併罰，倘一裁判宣
    告數罪之刑，曾經定其執行刑，再與其他裁判宣告之刑定其
    執行刑時，在法理上亦應同受此原則之拘束，亦即另定之執
    行刑，其裁量所定之刑期，不得較重於前定之執行刑加計後
    裁判宣告之刑之總和（最高法院103年度第14次刑事庭會議
    決議、103年度台抗字第707號、第674號裁定意旨參照）。
    據上，原裁定附表所示之罪，合計刑度為有期徒刑1年10月
    ，此為法院定應執行刑時之外部界限，而原裁定附表編號1
    、2所示之罪，前經臺灣宜蘭地方法院以109年度聲字第506
    號裁定定其應執行有期徒刑1年確定；原裁定附表編號3、4
    所示之罪，經原審法院以109年度簡字第5578號判決定其應
    執行有期徒刑6月確定，以及考量各罪之法律目的、抗告人
    違反之嚴重性及貫徹刑法量刑公平正義理念等為內部界限，
    是原審定應執行有期徒刑1年5月，乃在前開範疇之內，揆諸
    前揭說明，於法核無不合。至抗告人雖舉其他法院判決、裁
    定主張該等案件有減輕較多應執行刑之情，然各案案情不同
    ，本無相互拘束之效，自不得比附援引而為有利主張。是原
    裁定經審酌抗告人所犯案件，未予大幅減輕抗告人之應執行
    刑，尚難謂有何違法不當或違反比例原則及平等原則之情，
    抗告意旨以前揭情詞指摘原裁定不當，並無理由，應予駁回
    。
據上論斷，應依刑事訴訟法第412條，裁定如主文。
中　　華　　民　　國　　110 　 年　　9 　　月　　10 　日
                  刑事第二十二庭審判長法　官  王美玲
                                      法　官  汪怡君
                                      法　官  葉韋廷
以上正本證明與原本無異。
如不服本裁定，應於收受送達後5日內向本院提出抗告狀。
                                      書記官  李逸翔
中　　華　　民　　國　　110 　年　　9 　　月　　11　　日